臺灣高雄地方法院刑事判決　　　　　　　　　　　　　九十一年度易字第三一號
　　公　訴　人　臺灣高雄地方法院檢察署檢察官
　　被　　　告　甲○○
右列被告因竊盜等案件，經檢察官提起公訴（民國九十年度偵字第二三二一八號），
暨移送併案審理（九十年度偵字第五０八號），本院判決如左：
    主  文
甲○○連續於夜間侵入住宅竊盜，累犯，處有期徒刑捌月。
    事  實
一、甲○○前於民國八十四年十月十七日，因違反麻醉藥品管理條例案件，經本院判
    處有期徒刑二月確定，又於八十五年六月十七日因違反肅清煙毒條例案件及妨害
    自由罪，經本院分別判處有期徒刑三年二月與五月確定，嗣上開三罪於八十五年
    七月二十二日經本院裁定應執行刑為有期徒刑三年六月，於八十五年八月八日入
    監執行，迨八十七年四月十七日假釋出獄付保護管束，假釋期間經撤銷假釋，於
    八十八年十二月二十八日入監執行殘刑一年七月又十二日，嗣因羈押折抵刑期十
    三日及累進處遇縮刑二十八日，於九十年八月八日執行完畢，猶不知悔悟，竟基
    於意圖為自己不法所有之概括犯意，先於民國九十年十一月二十八日上午七時三
    十分許，前往高雄縣永安鄉○○村○○路九十七號乙○○之住處，見該處圍籬部
    分已毀損有縫隙，竟自該縫隙中鑽入乙○○上開處所庭院，復見其後門未鎖，遂
    推門入內，徒手竊取乙○○所有置於房內桌上之手機一支，及置於抽屜內之新台
    幣（下同）五千元，得手後因手機已壞，將其丟棄於永安鄉某處海邊，五千元則
    花用殆盡，迨同年十二月十日上午七時三十分許，甲○○又至上開乙○○住處，
    亦由毀損之圍籬縫隙處鑽入，欲再入屋內行竊時，因乙○○於上次遭竊後，已將
    上開後門上鎖，甲○○不得而入而未著手竊取，適乙○○由外返家，以遙控器開
    啟圍牆之鐵捲門，甲○○見有人返家，情急之下翻牆而出，而為乙○○發覺報警
    查獲（甲○○上開二次侵入住宅部分，業據撤回告訴），甲○○經警移送台灣高
    雄地方法院檢察署偵辦，經檢察官命其具保在外，詎其復承繼上開意圖為自己不
    法所有之概括犯意，又於同年十二月二十四日晚上九時五十五分許，見丙○○位
    於高雄縣永安鄉○○村○○街十九號之住處後門未上鎖，遂又徒手自後門侵入該
住處內，竊取丙○○所有置於客廳桌子抽屜內之硬幣
    共計一百七十五元，得手後旋為丙○○發覺報警查獲。
二、案經高雄縣警察局岡山分局報告臺灣高雄地方法院檢察署檢察官偵查起訴暨移送
    併案審理。
    理  由
一、訊據被告甲○○對於右揭事實坦承不諱，核與被害人乙○○於警訊及本院審理時
    ，及被害人丙○○於警訊所述情節相符，並有贓物領結一份附卷可稽，罪證明確
    ，被告犯行堪以認定。
二、核被告於九十年十一月二十八日竊取被害人乙○○財物之行為，係犯刑法第三百
    二十條第一項之竊盜罪。公訴人認被告此部分係構成刑法第三百二十一條第一項
    第二款之逾越門扇、牆垣竊盜之加重竊盜罪，然被告係由圍籬破損之縫隙鑽入庭
    院，復因該處之後門未上鎖，推門而入，並無何毀越門扇或牆垣之行為，業據被
    告自承在卷，而被害人乙○○於本院審理時，亦供稱其時，其牆垣確有部分圍籬
    破損，可容人進入，而後門亦未上鎖等情屬實，而衡情於當時該處之圍籬既有破
    損之處可供人鑽入，被告又何必捨易求難，另逾越牆垣而入，又後門既未上鎖，
    被告亦無須另為破壞門扇之行為，況縱如被告於警訊中所供稱係從屋後圍牆小門
    進入等語，惟既無積極證據足以證明被告另有毀損或逾越門扇、牆垣之行為，自
    不能單純因其由圍牆小門進入，遽認其構成刑法第三百二十一條第一項第二款毀
    越門扇、牆垣之加重竊盜罪，公訴意旨容有未恰，起訴法條，應予變更。又被告
    於夜間侵入被害人丙○○住宅竊盜之行為，係犯刑法第三百二十一條第一項第一
    款夜間侵入住宅竊盜罪。被告先後二次竊盜行為，時間緊接，手法相同，所犯犯
    罪構成要件同一，顯係基於概括犯意為之，為連續犯，應依法以一較重之夜間侵
    入住宅竊盜罪論處。雖被告竊取被害人丙○○財物之行為，未據檢察官提起公訴
    ，惟因此部分與起訴竊盜部分，有連續犯之裁判上一罪關係，一部起訴效力及於
    全部，依審判不可分原則，本院自得併予審究，附此敘明。再被告前於八十四年
    十月十七日，因違反麻醉藥品管理條例案件，經本院判處有期徒刑二月確定，又
    於八十五年六月十七日因違反肅清煙毒條例案件及妨害自由罪，經本院分別判處
    有期徒刑三年二月與五月確定，嗣上開三罪於八十五年七月二十二日經本院裁定
    應執行刑為三年六月，於八十五年八月八日入監執行，迨八十七年四月十七日假
    釋出獄付保護管束，假釋期間經撤銷假釋，於八十八年十二月二十八日入監執行
    殘刑一年七月又十二日，嗣因羈押折抵刑期十三日及累進處遇縮刑二十八日，於
    九十年八月八日執行完畢等情，有台灣高雄地方法院檢察署被告刑案資料查註紀
    錄表在卷可稽，其於五年內再本件有期徒刑以上之罪，為累犯，應依法加重其刑
    。爰審酌被告甫執行完畢，猶不知警惕，旋即再犯本件之罪，足見其不知反省，
    惡性非輕，惟念其所竊財物不多，犯後坦承犯行，態度尚稱良好等一切情狀，量
    處如主文所示之刑。
三、公訴意旨另略以：被告於上開九十年十二月十日又至乙○○住處竊盜而未得逞之
    行為，另犯刑法第三百二十一條第一項第二款、第二項之逾越門扇、牆垣竊盜未
    遂罪嫌等語。訊據被告堅決否認上開犯行，辯稱：當時伊自損壞之圍籬進入庭院
    ，欲自後門進入屋內行竊，但因後門上鎖無法入內，被害人乙○○正好返家，伊
    即逃離並未著手竊盜等語。經查：被告於九十年十二月十日再次欲進入被害人乙○○之住處竊盜時，被害人乙○○因前次遭竊，已起戒心，因而後門有上鎖，當
    時伊返家以遙控器開啟圍牆之鐵捲門，伊見被告見鐵捲門開啟而欲爬牆而出時，
    為伊報警查獲，該次後門之門鎖並未遭破壞等情，業據被害人乙○○於本院審理
時供述在卷，核與被告於本院審理時辯稱，當時因後門上鎖，尚未進入屋內，即
    見被害人乙○○返家，因而翻牆欲逃走等情相符，且若被告已能進屋內，知無人
    在家，豈有無竊取財物即行離去，又何以已上鎖之後門未見任何被開啟或破壞之
    跡象，雖被告於偵查中曾供稱當時屋內沒人等語，然因當時後門上鎖，被告因此
    判斷被害人乙○○未在家等情，尚與吾人一般日常經驗相符，自不能因其曾供稱
    屋內沒人等語，遽論斷其已有曾入內搜尋財物之行為，況縱認被告已入屋內，亦
    無積極證據足以證明其已有積極物色財物之舉動，自不能認其已有著手為竊盜之
    行為，縱其有無故侵入被害人乙○○居住之建築物內，預備為竊盜之行為，被告
    既尚未著手為竊盜行為之實施，則竊盜罪尚未成立，侵入住宅罪已無從與其基礎
    之竊盜犯相結合，即難論以刑法第三百二十一條第二項、第一項第二款之加重竊
    盜未遂罪名，而僅能就其侵入被害人乙○○居住之建築物內之行為，論以刑法第
    三百零六條第一項之侵害居住自由罪，惟因公訴人認此部分之竊盜行為，與前開
    竊盜有罪部分有連續犯之裁判上一罪關係，依審判不可分原則，本院自無庸另為
    無罪之諭知。
四、公訴意旨又認為被告前開先後二次侵入被害人乙○○住宅及建築物內之行為，另
    犯刑法第三百零六條第一項之侵入居住自由罪嫌等語。按告訴乃論之罪，經撤回
    告訴者，應諭知不受理之判決，刑事訴訟法第三百零三條第三款定有明文。經查
    ：刑法第三百零六條第一項之侵入居住自由罪，依同法第三百零八條第一項規定
    ，須經告訴乃論，茲據被害人乙○○於本院審理時，當庭表示就被告所犯上開侵
    害居住自由罪部分撤回告訴，揆之前揭法條規定，本應為不受理之判決，惟因檢
    察官認此部分與上開竊盜罪部分有牽連犯之裁判上一罪關係，依審判不可分原則
    ，本院亦無庸就此部分，另為不受理之諭知，附此說明。
據上論斷，應依刑事訴訟法第二百九十九條第一項前段、第三百條，刑法第三百二十
條第一項、第三百二十一條第一項第一款、第五十六條、第四十七條，罰金罰鍰提高
標準條例第一條前段，判決如主文。
中      華      民      國    九十一    年      四      月      十八    日
                                臺灣高雄地方法院刑事第二庭
                                    法  官  高  榮  宏
右正本證明與原本無異。
如不服本判決，應於判決送達後十日內，向本院提出上訴狀。
                                    書記官  邱  秋  珍
中      華      民      國    九十一    年      四      月      十八    日
附錄本判決論罪科刑之法條：
刑法第三百二十條第一項：
意圖為自己不法之所有或第三人不法之所有，而竊取他人之動產者，為竊盜罪，處五
年以下有期徒刑、拘役或五百元以下罰金。
刑法第三百二十一條：
犯竊盜罪而有左列情形之一者，處六月以上五年以下有期徒刑：
一  於夜間侵入住宅或有人居住之建築物、船艦，或隱匿其內而犯之者。
二  毀越門扇、牆垣或其他安全設備而犯之者。
三  攜帶兇器而犯之者。
四  結夥三人以上而犯之者。
五  乘火災、水災或其他災害之際而犯之者。
六  在車站或埠頭而犯之者。
前項之未遂罰之。
